臺灣高等法院刑事裁定　　　　　　　　 94年度毒抗字第371號
抗　告　人　甲○○
上列抗告人因毒品危害防制條例案件，不服臺灣士林地方法院中
華民國94年8月9日裁定（94年度毒聲字第331號），提起抗告，
本院裁定如下：
    主  文
抗告駁回。
    理  由
一、本件抗告意旨略以：抗告人於警局所採尿液可能受污染，縱
    未受污染，而當時抗告人身體不適，友人黃盟凱及其女友提
    供成藥，可能該藥有毒，抗告人誤食，而呈陽性反應，而黃
    盟凱坦承施用毒品，卻未見遭強制戒治，原審未傳喚抗告人
    即為裁定，均有不當，請撤銷原裁定等語
二、原裁定略以：（一）聲請意旨以：被告甲○○基於施用毒品
    之犯意，分別於民國九十四年三月二十日及同年四月二十九
    日採尿往前回溯四日內某時，在不詳地點，施用第二級毒品
    安非他命，為警分別於九十四年三月二十日十二時三十分許
    及同年四月二十八日十八時許，在其居住之臺北市大同區○
    ○○路三百六十之二號十樓之十五處查獲。被告雖於偵查中
    否認犯行，惟查，被告所採集之尿液經送檢驗後，結果呈安
    非他命類毒品陽性反應，有臺灣尖端先進生技醫藥股份有限
    公司濫用藥物檢驗報告、台灣檢驗科技股份有限公司濫用藥
    物尿液檢驗報告各1紙附卷可稽，被告所辯顯不足採信，其
    施用第二級毒品犯行堪予認定，爰聲請裁定將被告送勒戒處
    所觀察、勒戒等語。（二）按氣相層析質譜儀分析法，因其
    檢測敏感度及特異性較其他分析法為佳，為公認之最佳確認
    分析方法。經查，被告於九十四年三月二十日十五時三十分
    許警詢結束前為警採尿（尿液檢體編號：011520號）送臺灣
    尖端先進生技醫藥股份有限公司檢驗，鑑驗結果呈安非他命
    、甲基安非他命陽性反應，有臺灣尖端先進生技醫藥股份有
    限公司九十四年三月三十日濫用藥物檢驗報告一紙附卷可按
    ；又被告於九十四年四月二十九日十時十五分許警詢結束前
    為警採尿（尿液檢體編號：008120號）經送台灣檢驗科技股
    份有限公司檢驗，鑑驗結果呈安非他命、甲基安非他命陽性
    反應，有台灣檢驗科技股份有限公司九十四年五月二十三日
    濫用藥物尿液檢驗報告一紙在卷可查，該等公司以較為精確
    之氣相層析質譜儀分析法檢驗之結果，被告尿液檢體既呈安
    非他命類（安非他命、甲基安非他命）毒品陽性反應，其檢
    驗結果自為可採。查個人口服投與甲基安非他命後，其尿液
    中能否驗出安非他命陽性反應，與其投與方式、投與量、個
    人體質、採尿時間及檢測儀器之精密度等有關，一般而言，
    約百分之七十於口服投與後二十四小時內自尿中排出，約百
    分之九於九十六小時內自尿中排出，從而吸食時間距採集尿
    液時間最長可能不會超過四日，此有行政院衛生署藥物食品
    檢驗局八十一年二月八日八一藥檢壹字第一一五六號函可參
    。因此被告施用第二級毒品安非他命、甲基安非他命後，其
    於九十六小時內採集尿液均可能呈煙毒反應。而被告之尿液
    檢體送驗結果既就安非他命類毒品呈陽性反應，足認被告二
    次於為警採尿時往前回溯九十六小時內（不含為警查獲後留
    滯警局期間）之某不詳時間，在不詳地點，施用第二級毒品
    安非他命、甲基安非他命等情，至為明確。是被告偵訊時辯
    稱：伊沒有施用過毒品云云，係屬卸責之詞，不足採信。因
    認聲請人之聲請於法要無不合，爰依毒品危害防制條例第二
    十條第一項及觀察勒戒處分執行條例第三條第一項，裁定命
    抗告人入勒戒處所觀察、勒戒等語。核無不合。
三、抗告意旨或稱：尿液可能遭污染等語，或辯稱：可能誤食毒
    品等語，惟查：抗告人尿液係其親自洗滌注入封瓶，有警詢
    筆錄及台北市政府警察局偵辦毒品案件尿液檢體委驗單在卷
    可參（毒偵第八七九號卷第三頁，第九頁），是抗告人所謂
    尿液遭污染等語，即不可採，而所謂誤食乙節，無非臆測，
    另抗告人以他人何以未受戒治、何以原審未經傳喚即裁定等
    ，與本件案情不相干之事，指摘原裁定，均無理由，是其聲
    請傳喚黃盟凱，即無必要，因此，本件抗告，並無理由，應
    予駁回。
三、據上論結，應依刑事訴訟法第四百十二條，裁定如主文。
中　　華　　民　　國　　94　　年　　10　　月　　7　　日
　　　　　　　　　刑事第二十一庭審判長法　官  溫耀源
　　　　　　　　　　　　　　　　　　  法　官  段景榕
　　　　　　　　　　　　　　　　　　  法　官  周政達
以上正本證明與原本無異。
不得再抗告。
                                      書記官  陳菊珍
中　　華　　民　　國　　94　　年　　10　　月　　7 　　日
